【裁判字號】    98,訴,470
【裁判日期】    981215
【裁判案由】    違反毒品危害防制條例
【裁判全文】
臺灣花蓮地方法院刑事判決               98年度訴字第470號
公  訴  人  臺灣花蓮地方法院檢察署檢察官
被      告  丙○○
選任辯護人  吳美津律師
被      告  丁○○
選任辯護人  林國泰律師
被      告  甲○○
選任辯護人  李文平律師
上列被告因違反毒品危害防制條例案件，經檢察官提起公訴（98
年度偵字第3758號），本院判決如下：
    主  文
丙○○共同販賣第一級毒品，未遂，累犯，處有期徒刑拾伍年陸
月。扣案第一級毒品海洛因壹包（淨重參點陸壹公克，空包裝重
零點參陸公克）、第二級毒品甲基安非他命壹包（驗餘毛重參伍
點壹參捌柒公克）均沒收銷毀之，扣案附表編號1、2所示行動電
話貳具（不含SIM 卡貳張）沒收。又轉讓第一級毒品，累犯，處
有期徒刑柒月。應執行有期徒刑拾伍年拾月。扣案第一級毒品海
洛因壹包（淨重參點陸壹公克，空包裝重零點參陸公克）、第二
級毒品甲基安非他命壹包（驗餘毛重參伍點壹參捌柒公克）均沒
收銷毀之，扣案如附表編號1、2所示行動電話貳具（不含SIM 卡
貳張）沒收。
丁○○共同販賣第一級毒品，未遂，處有期徒刑拾陸年陸月。扣
案第一級毒品海洛因壹包（淨重參點陸壹公克，空包裝重零點參
陸公克）、第二級毒品甲基安非他命壹包（驗餘毛重參伍點壹參
捌柒公克）均沒收銷毀之；扣案如附表編號5、6所示行動電話壹
具（不含SIM卡壹張）及塑膠盒壹個均沒收。
甲○○共同販賣第一級毒品，未遂，累犯，處有期徒刑拾陸年。
扣案第一級毒品海洛因壹包（淨重參點陸壹公克，空包裝重零點
參陸公克）、第二級毒品甲基安非他命壹包（驗餘毛重參伍點壹
參捌柒公克）均沒收銷毀之；扣案附表編號3、4所示行動電話貳
具（不含SIM卡貳張）沒收。
    事  實
一、丙○○前於民國94年間因違反毒品危害妨制條例案件，經臺
    灣桃園地方法院以94年度桃簡字第1994號判決判處有期徒刑
    6 月確定，於95年9月15 日易科罰金執行完畢。甲○○前曾
    於83年間因違反麻醉藥品管理條例案件，經本院以83年度訴
    字第558號判決判處應執行有期徒刑6年2 月確定；又因違反
    藥事法、麻醉藥品管理條例、竊盜等案件，經本院分別以84
    年度訴緝字第26號、84年度易字第1138號判決判處有期徒刑
    10月、拘役50日、有期徒刑5 月確定；有期徒刑部分經本院
    以85年度聲字第169號裁定應執行有期徒刑1年確定；並與上
    開其餘罪刑部分接續執行，於85年1月12日入監執行，於 88
    年1月15日縮短刑期假釋出監（其後假釋經撤銷）。復於 89
    年間因違反毒品危害防制條例案件，經臺灣桃園地方法院以
    90 年度易字第1074號判決判處有期徒刑7月確定；於90年間
    因贓物案件，經臺灣桃園地方法院以90年度易字第663 號判
    決判處有期徒刑3月，經提起上訴，經台灣高等法院以92 年
    度上易字第73號判決駁回上訴確定；上開2 罪經台灣高等法
    院以92年度聲字第1393號裁定定應執行有期徒刑9 月確定，
    並與上開假釋經撤銷後尚應執行之殘刑3年7月29日接續執行
    ，於94年6月17日縮刑期滿執行完畢。再於96、97 年間因傷
    害、竊盜等案件，經臺灣桃園地方法院分別以96年度訴字第
    1340號、97年度壢簡字第734號判決判處有期徒刑3月、10月
    、3月，經裁定定應執行有期徒刑1年2月確定，於98年3月13
    日縮刑期滿執行完畢。
二、丙○○、丁○○、甲○○均明知海洛因、甲基安非他命係毒
    品危害防制條例所規定之第一級、第二級毒品，不得非法販
    賣，竟基於販賣第一級毒品海洛因、第二級毒品甲基安非他
    命之犯意聯絡，以門號0000000000、0000000000（丙○○）
    、0000000000（丁○○）、0000000000、0000000000（甲○○）行動電話為聯絡工具，於98年8月14日21 時許，乙○○
    （另行提起公訴）前往桃園縣桃園市○○路872號9樓丙○○
    住處找甲○○，向甲○○、丙○○表示購買第一級毒品海洛
    因、第二級毒品安非他命之意願，丙○○基於無償轉讓第一
    級毒品海洛因之犯意，先行無償提供約一根香菸量（約0.02
    公克）的第一級毒品海洛因與乙○○施用，當場測試毒品海
    洛因純度，乙○○測試後，認品質不錯，表示願以新台幣（
    下同）17,000元購買海洛因3.5公克（約1錢）、以25,000元
    購買安非他命17.5公克（約半兩），並約定於4、5天後送往
    花蓮交貨。丙○○因無足量海洛因及甲基安非他命存貨，即
    以行動電話聯絡丁○○提供上開數量之海洛因及甲基安非他
    命，甲○○亦密集與丙○○電話聯絡詢問毒品貨源以販賣乙○○。嗣於98年8月17日21 時許，乙○○以電話聯絡甲○○
    ，確定於當日晚間由甲○○帶同丙○○、丁○○將乙○○所
    購買之海洛因及甲基安非他命送往花蓮，而由丙○○聯絡不
    知情之戊○○於翌（8月18）日凌晨1時許，駕駛車牌號碼61
    91-LV 號自用小客車附載丙○○、丁○○、甲○○，共同將
    上開毒品運送至花蓮交貨。嗣乙○○因遭人檢舉販賣毒品，
    於98年8月17日22 時許為花蓮縣警察局員警查獲逮捕，花蓮
    縣警察局承辦員警依乙○○供述循線於98年8月18日凌晨4時
    50分，在花蓮縣吉安鄉○○路攔檢戊○○所駕駛附載丙○○
    、丁○○之自用小客車及已先行下車等候乙○○之甲○○，
    並扣得第一級毒品海洛因壹包（淨重3.61公克、空包裝重0.
    36公克）第二級毒品甲基安非他命壹包（毛重35.1440 公克
    ）而查獲。
三、案經花蓮縣警察局移請臺灣花蓮地方法院檢察署檢察官偵查
    起訴。
    理  由
壹、證據能力部分
一、按被告之自白，非出於強暴、脅迫、利誘、詐欺、疲勞訊問
    、違法羈押或其他不正之方法，且與事實相符者，得為證據
    。刑事訴訟法第156 條定有明文。本件被告丙○○、丁○○
    、甲○○於警詢、偵查中及本院羈押訊問時所為不利於己之
    自白，係由其自由意思陳述，並無出於強暴、脅迫、利誘、
    詐欺、疲勞訊問、違法羈押或其他不正之方法，業據被告 3
    人於本院審理時供述在卷，依刑事訴訟法第156條第1項、第
    158條之2規定，應認有證據能力。
二、證人乙○○於警詢、偵查中之證述及於本院羈押訊問之陳述
    ：
    按被告以外之人於檢察事務官、司法警察官或司法警察調查
    中所為之陳述，與審判中不符時，其先前之陳述具有較可信
    之特別情況，且為證明犯罪事實存否所必要者，得為證據，
    刑事訴訟法第159條之2定有明文。查證人乙○○於本院審理
    時證述購買毒品之情節，有部分與警詢之證述不符，惟證人
    於本院審理時證稱其於警詢證述均屬實在，且無強暴、脅迫
    或不正方法訊問之情，是警詢筆錄確係證人乙○○出於自由
    意志所為之陳述，且警詢筆錄係本案發生後，證人第一次接
    受詢問，較無受到共犯或其他證人污染證詞之可能，故可認
    其於警詢時之證述，具有較可信之特別情況，並為證明犯罪
    事實存否所必要；又被告以外之人在檢察官面前之供述筆錄
    ，及於審判外向法官所為之陳述，均為刑事訴訟法第159 條
    之1 規定之傳聞例外，有證據能力，若法院於審判時給予被
    告反對詰問之機會，被告之反對詰問權可獲得適當之保障，
    即無侵害被告反對詰問權而有違憲之虞（司法院大法官會議
    釋字第582 號解釋意旨參照）。本件證人乙○○在偵查中之
    證述筆錄，業經依法定程式具結，而證人乙○○於羈押訊問
    時之陳述，係屬於審判外向法官所為之陳述，而證人乙○○
    於本院審理時證稱上揭筆錄並無受強暴、脅迫或不正方法訊
    問之情，確係證人乙○○出於自由意志所為之陳述，依刑事
    訴訟法第159條之1規定均有證據能力；加以證人乙○○已經
    本院傳喚到庭接受當事人之交互詰問，以保障被告3 人訴訟
    上之防禦權，證人乙○○於警詢、偵查中之證述及於本院羈
    押訊問時所為陳述，應認有證據能力（至其證據證明力為何
    ，則係另一問題）。
三、共同被告丙○○、丁○○、甲○○於警詢、偵查、羈押訊問
    及本院審理時各關於其他被告之陳述：
    按刑事訴訟法第158條之3規定：「證人、鑑定人依法應具結
    而未具結者，其證言或鑑定意見，不得作為證據。」所謂「
    依法應具結而未具結者」，係指檢察官或法官依刑事訴訟法
    第 175條之規定，以證人身分傳喚被告以外之人（證人、告
    發人、告訴人、被害人、共犯或共同被告）到庭作證，或雖
    非以證人身分傳喚到庭，而於訊問調查過程中，轉換為證人
    身分為調查時，此時其供述之身分為證人，則檢察官、法官
    自應依本法第186 條有關具結之規定，命證人供前或供後具
    結，其陳述始符合第158條之3之規定，而有證據能力。若檢
    察官或法官非以證人身分傳喚而以共犯、共同被告身分傳喚
    到庭為訊問時，其身分既非證人，即與「依法應具結」之要
    件不合，縱未命其具結，純屬檢察官或法官調查證據職權之
    適法行使，當無違法可言。而前揭不論係本案或他案在檢察
    官面前作成未經具結之陳述筆錄，係屬被告以外之人於偵查
    中向檢察官所為之陳述，本質上屬於傳聞證據，基於保障被
    告在憲法上之基本訴訟權，除該被告以外之人死亡、身心障
    礙致記憶喪失或無法陳述、滯留國外或所在不明而無法傳喚
    或傳喚不到、或到庭後拒絕陳述等情形外，如已經法院傳喚
    到庭具結而為陳述，並經被告之反對詰問，前揭非以證人身
    分而在檢察官面前未經具結之陳述筆錄，除顯有不可信之情
    況者外，得為證據，並應於判決內敘明其符合傳聞證據例外
    之理由；又前揭非以證人之身分在審判中之陳述筆錄，倘該
    被告以外之人已經法院以證人身分傳喚到庭並經具結作證，
    且由被告為反對詰問，或有前揭傳喚不能或詰問不能之情形
    外，該未經具結之陳述筆錄因屬審判上之陳述，自有證據能
    力；若係在另案法官面前作成之陳述筆錄，本質上亦屬傳聞
    證據，自得依本法第159條之1第1 項之規定，認有證據能力
    。不能因陳述人未經具結，即一律適用本法第158條之3之規
    定，排除其證據能力（最高法院97年度台上字第2175號判決
    參照）。又依大法官會議釋字第582 號解釋意旨，共同被告
    於被告案件中係屬證人，法院應踐行人證之法定調查程式，
    始具有證據能力。依上開大法官會議解釋及最高法院判決意
    旨，法院如於共同被告以證人身分到庭陳述，訊問被告對共
    同被告之審判外陳述有何意見，並准許被告對於共同被告當
    庭及先前陳述進行詰問，即已賦予被告對於共同被告對質詰
    問機會，此時共同被告於審判外陳述之瑕疵，應已治癒，而
    具有證據能力。查共同被告丙○○、丁○○、甲○○於警詢
    、偵查、羈押訊問、本院審理時本於被告身分所供述，或於
    偵查中以證人身分所為證述，均於本院審理時以證人身分為
    證述，並賦予其餘被告對質詰問之機會（本院當日審判筆錄
    參照），則共同被告丙○○、丁○○、甲○○於警詢、偵查
    、羈押訊問及本院審理時之供述，即均具有證據能力。
四、至於本院據以認定被告3 人上開犯罪事實之其他證據，關於
    法務部調查局濫用藥物實驗室鑑定書、慈濟大學濫用藥物檢
    驗中心鑑定書、現場搜證照片、被告所持用行動電話之雙向
    通聯紀錄等部分，因公訴人、被告3 人及選任辯護人於本院
    言詞辯論終結前，均未對於證據能力聲明異議，依刑事訴訟
    法第159條之5第1項、第2項規定，視為同意上開證據具備證
    據能力；本院審酌該等證據作成之情況，亦無違法或不當情
    事，因而認屬適當，具有證據能力。
五、扣案第一級毒品海洛因、第二級毒品甲基安非他命、行動電
    話等物非供述證據，無傳聞證據排除法則之適用，與本案具
    有關聯性，且上開證物經偵辦員警合法取得，具有證據能力
    。
六、另被告丁○○選任辯護人林國泰律師辯稱：本案係乙○○與
    警員配合以誘捕方式而查獲，屬創造犯意型之誘捕辦案，基
    於憲法對人權之保障，有嚴重瑕疵云云。查：
  (一)按司法警察機關對於偵辦販毒等重大危害社會治安、且又屬
    難以偵查之案件，常使用誘捕方式辦案；此等辦案方式在不
    違反人身自由之不可受侵犯之憲法基本人權之保障下，非不
    得以為之，所蒐集而來之證據資料，亦非不得顯現於公判庭
    ，採為法院論罪科刑之依據。惟此種誘捕方式之辦案可區分
    為兩種，一為創造犯意型誘捕，一為提供機會型誘捕。前者
    ，又稱為陷害教唆，係指行為人原無犯罪意思，因受他人（
    如便衣警察）之引誘，始生犯意，進而著手實行犯罪構成要
    件行為而言，此種情形所取得之證據，因違反正當法定程序
    ，且逾越偵查犯罪之必要程度，其因此所取得之證據資料，
    應無證據能力。後者，又稱為機會教唆，係指行為人原本即
    有犯罪之意思，其從事犯罪構成要件行為之犯意，並非他人
    所創造，司法警察僅係利用機會加以誘捕，此種情形之犯罪
    行為人本具有販賣毒品之犯意，初非警察人員所造意，司法
    警察僅係運用設計引誘之技巧，使其暴露犯罪事證而加以逮
    捕偵辦，並未違反憲法對於基本人權之保障，且於公共利益
    之維護有其必要性，故依此所得之證據，則有證據能力，自
    得採為法院論罪科刑之依據（最高法院95年度台上字第4538
    號裁判要旨參照）。
  (二)查證人乙○○因遭人檢舉販賣毒品，經警於98年8月17日 22
    時許，前往花蓮縣吉安鄉○○路○段216之1 號乙○○租住處
    查察，當場發現施用毒品吸食器及毒品，經證人乙○○同意
    搜索，扣有毒品、吸食器等情，業據證人即查獲警員己○○
    於本院證述：是有人檢舉乙○○在民宿販賣毒品，屋主帶我
    們去看，一開門看到乙○○他們坐在門旁邊，桌上有毒品及
    吸食器；我們現場發現證物時要查扣，請乙○○配合，並經
    屋主同意搜索，查扣有毒品、磅秤、吸食器等物。我們在製
    作乙○○筆錄時，因乙○○夜間不接受訊問，但在閒聊時乙○○表示在等人從台北送毒品來，我們才請乙○○以電話與
    上游聯絡，乙○○與上游早就已約好在黃昏市場交貨，電話
    只是要確認上家有沒有到花蓮。乙○○當時說桃園有一台車
    有3、4個人要下來，乙○○表示跟上游要購買海洛因、安非
    他命兩種，總共4 萬多元；乙○○被逮捕後，是乙○○主動
    供述與上游約好當晚要送到花蓮；查獲乙○○後，乙○○與
    上游電話對話過程及內容未提到與買賣毒品有關的數量、價
    金之情形，只是在問他們到底出發了沒有等語在卷（見本院
    卷第194-203頁）；再據證人乙○○於本院證述：98年8月17
    日晚上警員到吉安鄉○○路○段216 號我租的房間搜索毒品
    ，找到吸食器、安非他命，警員有表明身分，當時有同意他
    們搜索，搜索同意書是當場簽的；搜索完畢後有扣到吸食器
    、安非他命、分裝袋等物，之後把我帶到警局製作筆錄，當
    時在搜時警察認為我不可能只有這些東西，我說真的沒有了
    ，剛好今天晚上有朋友會來，不知道他們會不會下來，警員
    才要我打電話給甲○○，警員叫我打這通電話時我已知道他
    們要下來，只是不知道他們出發了沒有；8月17日21 時許的
    電話，沒有講到要用2萬5千元買17.5公克的安非他命及用 1
    萬7千元買3.5公克的海洛因，是14日那天就說在我能力範圍
    內，說要1 錢海洛因和半兩安非他命，我能力範圍是海洛因
    只能拿3.5公克，安非他命只能17.5公克的金額；98年8月14
    日已經把我想購買的海洛因、安非他命之數量表達出來，只
    是時間點還沒確定，98年8月17 日確認他們會過來，當時約
    定請甲○○帶到花蓮時打電話給我，我再去接他們，98年 8
    月17日晚上9 點多時警察還沒有來時就約好在吉安鄉黃昏市
    場等語明確（見本院卷第218-240 頁），核與證人己○○證
    述情節相符。是證人乙○○早於98年8月14 日即已談妥購買
    毒品之數量、價格，98年8月17日22 時許為警逮捕前，已與
    甲○○約定於98年8月18 日凌晨由甲○○帶同丙○○等人至
    花蓮交貨，是本件並非警員創造犯意之誘捕，辯護人上開所
    辯委無可採。
貳、認定犯罪事實之證據及理由：
一、被告丙○○、丁○○、甲○○共同販賣第一級毒品海洛因、
    第二級毒品甲基安非他命部分：
  (一)訊據被告丙○○坦承共同販賣第一級毒品海洛因、第二級毒
    品甲基安非他命未遂，惟辯稱扣案海洛因及甲基安非他命是
    被告丁○○所有提供；被告丁○○、甲○○均否認共同販賣
    第一級、第二級毒品；各辯解如下：
    1.被告丙○○辯稱：海洛因及甲基安非他命均係丁○○所有
      ，是到花蓮時警察攔檢，丁○○說我是女的，叫我把東西
      藏起來，毒品才會在我身上等語。
    2.被告丁○○辯稱：沒有販賣毒品，承認轉讓第一級毒品海
      洛因予丙○○，轉讓時點為交付海洛因予丙○○之時，係
      無償轉讓，另甲基安非他命非所有；選任辯護人林國泰律
      師為被告辯護稱：本件買賣第一級、第二級毒品之對象為
      乙○○與丙○○，居間介紹者為甲○○，被告丁○○從未
      與乙○○聯繫買賣毒品之事，卷內並無相關證據證明丁○○與乙○○有買賣毒品之合意，丁○○雖有攜帶海洛因至
      花蓮，惟扣案海洛因是丁○○自己要吸用，安非他命是丙○○所有，被告丁○○並無販賣或運輸海洛因或安非他命
      之行為，亦無證據證明丁○○將扣案海洛因轉讓給丙○○
      有賺取任何差價，丁○○之行為只構成轉讓第一級毒品之
      罪云云。
    3.被告甲○○辯稱：否認販賣毒品，只介紹乙○○與丙○○
      認識而已，不知乙○○與丙○○談論買賣毒品內容；選任
      辯護人為被告辯護稱：被告甲○○是介紹丙○○、乙○○
      認識，甲○○與乙○○、丙○○無成立共同販賣毒品之犯
      意，帶毒品至花蓮，應不構成運輸，甲○○係幫助乙○○
      購買毒品或幫助丙○○販賣毒品，應依實際情形參酌，且
      甲○○亦無圖利自己之意圖云云。
  (二)經查：
    1.證人乙○○、被告丙○○、丁○○、甲○○間以門號0000
      000000（乙○○）、0000000000、0000000000（丙○○）
      、0000000000（丁○○）、0000000000、0000000000（甲○○）行動電話為聯絡工具，證人乙○○於98年8月14 日
      前往桃園縣桃園市○○路872號9樓丙○○住處找甲○○，
      並與丙○○洽談以1萬7000元購買3.5公克海洛因及以2 萬
      5000元購買17.5公克甲基安非他命，並約定於4、5天後即
      於98年8月18日凌晨0時許由甲○○帶同丙○○送往花蓮交
      貨；丙○○因無足量海洛因及甲基安非他命存貨，甲○○
      與丙○○電話聯絡要丙○○找毒品貨源，丙○○即以行動
      電話聯絡丁○○提供上開數量之海洛因及甲基安非他命以
      販賣乙○○。嗣於98年8月17日21 時許，乙○○以電話聯
      絡甲○○，確定於當日晚間由甲○○帶同丙○○、丁○○
      將乙○○所欲購買之海洛因及甲基安非他命送往花蓮，而
      由丙○○聯絡不知情之戊○○於翌（8月18）日凌晨1時許
      ，駕駛車牌號碼6191-LV 號自用小客車附載丙○○、丁○○、甲○○至花蓮交貨，於98年8月18日凌晨4時50分，在
      花蓮縣吉安鄉○○路經警攔檢而查獲，並扣得第一級毒品
      海洛因之白色粉末1 包及第二級毒品甲基安非他命之白色
      結晶物1 包等事實，為被告丙○○坦承在卷，核與證人乙○○於警詢、偵查、本院審理中證述洽談買賣毒品數量、
      價格、電話聯絡甲○○等情節，及證人戊○○於警詢、本
      院審理中證述駕車附載被告3 人到花蓮為警攔檢查獲等情
      相符（見本院卷第205-213、234 -237 頁），並有被告丙○○、丁○○、甲○○使用之上揭行動電話通聯紀錄在卷
      可稽；而扣案疑似海洛因之白色粉末1 包及疑似非他命之
      白色結晶物1 包分別經法務部調查局濫用藥物實驗室及慈
      濟大學濫用藥物檢驗中心鑑驗結果，前開白色粉末1 包含
      第一級毒品海洛因成分（淨重3.61公克，空包裝重0.36公
      克，純度32.39％，純質淨重1.17 公克），而白色結晶物
      則檢出含第二級毒品甲基安非他命成分（毛重35.1440 公
      克，取5.3毫克進行鑑驗，純度54％ ），有法務部調查局
      98年9月21日調科壹字第09823025700號鑑定書、慈濟大學
      濫用藥物檢驗中心98年9月3日慈大藥字第98090301號鑑定
      書在卷可稽，足徵扣得之物確為第一級毒品海洛因及第二
      級毒品甲基安非他命無訛。被告丙○○於本院坦承販賣第
      一級毒品海洛因、第二級毒品甲基安非他命之自白，核與
      事實相符，堪信為真實。
    2.被告丁○○坦承扣案海洛因為其所有，惟辯稱已無償轉讓
      給被告丙○○，甲安非他命非其所有云云，經查：
      扣案第一級毒品海洛因、第二級毒品甲基安非他命係被
        告丁○○所有，業據被告丙○○迭於警詢供述：「是甲○○綽號「落腳（台語）」於98年8月17日下午5點多打
        電話給我，說花蓮有人要買毒品，要去花蓮要我陪他，
        並問我有沒有貨，我回答沒有。甲○○又說要我找人拿
        、想辦法。我就找丁○○想辦法，之後就說定由丁○○
        出貨到花蓮。並說要出大約1兩的安非他命及1錢的海洛
        因。」、「是丁○○於警察攔車檢查之前，丁○○原本
        是要將毒品塞在座椅下，但之後說女人警察比較不會查
        ，要將毒品放在我身上，要我放在胸罩內，他由後座往
        前拿給，該毒品是用一個棉花棒的塑膠合子裝著，內有
        2包毒品，1包是海洛因，1包是安非他命」（見警卷第3
        頁第1次警詢筆錄、第9-13頁第2次警詢筆錄）；於偵查
        中證述：「毒品是長腳（台語）甲○○跟他的朋友聯絡
        ，他的朋友說要跟我買毒品，我說我這邊沒有，他就請
        我幫他找找看，我就打電話予丁○○說有生意要給他做
        ，問他要不要，他說好，我就跟他調安非他命及海洛因
        ，安非他命1兩，海洛因1錢，他說好，這個生意他要做
        ，因為毒品是他的，他說他要來花蓮交貨，長腳（台語
        ）甲○○本來叫我可以不要來，但是我說我要來，到了
        花蓮以後，甲○○下車去找路，到了加油站我想上廁所
        ，上了廁所以後，長腳（台語）甲○○就打電話給我，
        問我在哪裡，叫我們過去，說他的朋友來了，之後警察
        就衝過來，我想說我又沒有什麼，警察來了以後，丁○○說我是女的，叫我把東西拿去藏起來，毒品才會在我
        身上。」（見偵卷第42-44、50-51頁）；再於本院審理
        時證述：「甲○○問我這邊有沒有硬的或軟的。我就找
        丁○○，我電話裡面直接問丁○○有沒有硬的跟軟的。
        我跟丁○○講1兩的安非他命與1錢的海洛因，是甲○○
        這樣跟我講的，我不知道甲○○在電話裡如何跟乙○○
        講的，但是我知道這些毒品是要給乙○○的。」等語在
        卷（見本院卷第262頁），且互核大略相符。
      至被告丙○○於偵查中另供稱：以4萬5000 元跟綽號「
        紅」男子買1兩安非他命，重35 公克，扣案毒品就是
        跟綽號「紅」男子買的一節，經審判長詢問丙○○於
        偵查中供述為何有如此大轉折，丙○○證稱：「因為還
        沒有到地檢時，他們說自己施用的比較沒有罪，丁○○
        說他有吸食海洛因，所以海洛因給他擔，安非他命就給
        我跟甲○○擔，這樣比較可以交保，但是後來檢察官兇
        ，我就照實講。」等語（見本院卷第260頁），經查：
        (1)被告丁○○於警詢筆錄供述：只知道安非他命及海洛
          因是在丙○○身上查扣的，不知道實際是何人所有，
          前來花蓮沿途，沒有發現丙○○身上所攜帶之毒品（
          見警卷17-22 頁），惟於檢察官偵訊時則供述「海洛
          因是我的，安非他命不是我的，是「姊阿」（指徐偉
          琳）及另一個朋友「長腳（台語）」（甲○○）的，
          是他們兩個人的東西。」，並稱「海洛因是自己用的
          」（見98偵字第3758號卷第47頁），核與被告丙○○
          證述：「因為還沒有到地檢時，他們說自己施用的比
          較沒有罪，丁○○說他有吸食海洛因，所以海洛因給
          他擔，安非他命就給我跟甲○○擔…，」等語相符。
        (2)依證人乙○○於本院證述：「…丙○○說價錢可以的
          話，我要，她可以拿到，我說價錢可以，她說如果我
          沒有時間去桃園，她說花蓮她也沒有來過，她可來玩
          時可以順便帶當初講好的毒品來，講好毒品是海洛因
          1 錢，安非他命半兩。」（見本院卷第237 頁），由
          上述「價錢可以的話，她可以拿到」等語，可徵98年
          8 月14日洽談當時被告丙○○並無足量之海洛因及甲
          基安非他命可供賣予乙○○。再證人乙○○於偵查中
          證述：「8月14日的晚上9點多，是我剛好去桃園，打
          電話找甲○○，他剛好在一個綽號叫姊啊（台語）的
          女子家裡。那一趟我本來要找一個叫「紅（台語）
          」的買1 萬元的安非他命，但是品質不好，我回來之
          前想說找甲○○，結果他就在「姊阿（台語）」的家
          裡，到那邊以後我說了我到桃園的目的，還有品質不
          好的事，他知道我有在施用毒品，所以拿了0.5 公克
          的海洛因給我試用看看。」（見98偵3758號卷第39頁
          ），是證人乙○○既已表示「紅」之毒品品質不好
          ，則依常情，丙○○自不可能再向「紅」調甲基安
          非他命以賣予乙○○。且證人乙○○於98年8月17 日
          21時許被查獲之安非他命係98年8月14 日向「紅」
          所購買，為證人乙○○於警詢供述在卷（見警卷第56
          頁），而98年8月14 日乙○○離開「紅」處後始至
          丙○○住處與丙○○見面，是乙○○與「紅」熟識
          ，無須透過被告丙○○向「紅」購買甲基安非他命
          ，本件扣案甲基安非他命顯非向「紅」購買甚明。
        (3)又依被告甲○○於警詢供述：「原來我們是與乙○○
          約好在花蓮縣吉安鄉黃昏市場附近之 199大賣場前將
          海洛因、安非他命拿給乙○○，而我先行下車等候林
          庭光，當時由戊○○駕駛車號6197-LV 自小客車在附
          近繞行，因沒看見乙○○，後來警方在中山路2段163
          號前攔檢盤查該車及車上的3 人，而我是在花蓮縣吉
          安鄉○○路邊被警方盤查。」、「我約在查獲前10分
          鐘下車，因為我本人與乙○○熟識，所以先行下車等
          候，以便從丁○○身上將毒品拿給乙○○。」、「我
          們來花蓮的用意就是要把毒品交給乙○○，但毒品是
          丁○○所有，另外就是由我將乙○○與丁○○介紹認
          識。」（見警卷第36-42頁98年8月18日第1 次警詢筆
          錄），核與被告丙○○供述該毒品是丁○○所有等語
          相符（見警卷第2-3頁第1次警詢筆錄）。
        (4)再扣案海洛因及甲基安非他命係證人戊○○駕駛小客
          車載被告3 人到花蓮，在警方盤查停車，被告丁○○
          始交給丙○○藏在身上等情，業據證人戊○○於警詢
          、偵查中證述：「安非他命及海洛因是在警方盤查我
          們要停車之前，我聽到丁○○要丙○○藏在身上的。
          」（警卷第26-32 頁）、「到花蓮以後，長腳（指王
          文明）先下車，我先到加油站去加油，長腳（台語）
          打電話給丙○○，後來被警車攔，我不知道發生何事
          ，我只聽到丁○○說嫂子趕快把東西藏在身上，警察
          問我說丙○○身上為什麼會有毒品，我就照實說，我
          有聽到後座丁○○跟嫂子講趕快把東西藏在身上。」
          、「（問：丁○○拿什麼東西給丙○○？）我沒有辦
          法回頭看，當時丙○○坐在我旁邊，丁○○是從後座
          把東西拿給丙○○，我只確實有聽到丁○○叫丙○○
          把東西藏好。」（見98偵字第3758號卷第48-50 頁）
          ；及於本院證述「（問：在警察局時說警察要盤查時
          有聽到丁○○要丙○○把毒品藏在身上，是否如此？
          ）是，我聽到「姊啊，東西放妳身上，女生比較好藏
          。」等語明確（見本院卷第207 頁）；又被告甲○○
          於偵查中供述：「（問：今天凌晨來花蓮你是否知道
          是要來交易毒品？）應該是吧，因為東西被搜出來是
          在丙○○，『本來不是在丙○○身上』，當時他們是
          講說要來花蓮玩，我想說他們來花蓮玩應該把毒品帶
          下來花蓮交易的（見98偵字第3758號卷第46頁）；均
          核與共同被告丙○○供述係警察攔車檢查之前，張志
          維始將毒品交予丙○○藏放等情相符。再依被告張志
          維於本院供述：將毒品交付丙○○藏放係因為怕臨檢
          ，因丙○○是女生，比較好藏東西等語（見本院卷第
          265 頁），均足徵扣案海洛因及甲基安非他命係被告
          丁○○攜帶至花蓮，於警攔檢前始將海洛因、甲基安
          非他命交予被告丙○○藏放。被告丁○○於偵查中證
          述海洛因是出門時一開始即拿給丙○○（見98偵3758
          號卷第48頁），於羈押訊問及本準備程序時則稱是在
          路途中將海洛因交給丙○○（見98偵3758號卷第74頁
          ），前後不一，且與證人戊○○、甲○○證述不符，
          所辯自無可採信。
        (5)綜上各情，扣案甲基安非他命及海洛因係被告丁○○
          所有，可堪認定。被告丁○○辯稱甲基安非他命非其
          所有云云，委無可採。
      又被告丁○○辯稱已將海洛因轉讓予被告丙○○云云，
        查被告丁○○係因遇警攔檢而將海洛因、甲基安非他命
        交付丙○○藏放等情，已如前述，依被告丁○○於本院
        供述：將毒品交付丙○○藏放係因為怕臨檢，因丙○○
        是女生，比較好藏東西等語（見本院卷第265 頁），足
        徵被告將海洛因及甲基安非他命交予丙○○藏放，並無
        轉讓之意思。且海洛因價格昂貴，被告丁○○於本院供
        述：轉讓1錢海洛因給丙○○，不用錢（見本院卷第281
        頁），顯違常情。被告丁○○於本院最後審理期日所辯
        將海洛因轉讓予丙○○云云，顯為卸責之詞，委無可採
        。
      被告丁○○於本院審理時坦承「丙○○跟我調海洛因一
        錢，要賣給乙○○。」、「是丙○○說花蓮的人要的，
        我只跟丙○○有聯絡，我到丙○○家時就知道要把海洛
        因帶到花蓮給要買的人。」等語（見本院卷第269 頁）
        ，再依被告甲○○於警詢證述「我們來花蓮的用意就是
        要把毒品交給乙○○，但毒品是丁○○所有，另外就是
        由我將乙○○與丁○○介紹認識。」等語（見警卷第36
        -42 頁），足徵被告丁○○係基於販賣海洛因及甲基安
        非他命予乙○○之犯意而與被告丙○○、甲○○攜帶扣
        案海洛因及甲基安非他命到花蓮。
  (三)被告甲○○辯稱只介紹乙○○與丙○○認識，未參與毒品買
    賣事宜，選任辯護人辯稱係無幫助行為云云，查：
    1.證人乙○○於98年8月14 日在被告丙○○住處洽談購買海
      洛因、甲基安非他命時，被告甲○○在場，並知悉係洽談
      買賣毒品之事，為被告甲○○坦承在卷。
    2.又證人乙○○除於98年8月14 日至丙○○住處與丙○○洽
      談買賣毒品之數量及價格外，其餘購買毒品確定數量、交
      貨時間、地點等事宜均係與被告甲○○電話聯絡，甲○○
      再與丙○○聯絡，由丙○○向丁○○詢問提供海洛因及甲
      基安非他命等情，為證人乙○○、被告丙○○、丁○○、
      甲○○所不否認，並有被告3 人所使用行動電話之通聯紀
      錄在卷可稽（見98偵3758號卷第104-231 頁），可徵被告
      甲○○有參與毒品買賣事宜，並涉入頗深，被告甲○○辯
      稱僅介紹乙○○與丙○○認識，不知乙○○與丙○○談論
      毒品價格、數量內容云云，顯無可採。
    3.又證人乙○○於本院證述：於羈押庭所述98年8月14 日跟
      丙○○講好要跟她買毒品乙節實在，當天是講好毒品價錢
      ，有講到毒品數量、價錢；有講到多少數量賣多少錢；有
      關可能來花蓮時間，98年8月14 日是說大約四、五天後；
      那時甲○○講好說拿他母親照片之類的事，我大概知道甲○○何時回花蓮。當時甲○○說四、五天後；17日下午 1
      、2 點時，我先打電話問他是否要回花蓮，跟他說如果要
      回來的話順便帶丙○○他們來花蓮等語（見本院卷第236-
      237頁），可見98年8月14日已約定於98年8月14日之 4、5
      天後來花蓮，並以甲○○回花蓮之時間為交付毒品時間，
      足見當時甲○○有參與毒品販賣事宜。
    4.查本件證人乙○○購買毒品之數量、價格雖與被告丙○○
      洽談，惟其餘購買毒品確定數量、交貨時間、地點等事宜
      均係與被告甲○○電話聯絡約定，且於98年8月18 日凌晨
      係由被告甲○○帶同被告丙○○、丁○○共同運送海洛因
      及甲基安非他命至花蓮，並由被告甲○○先下車等候乙○○欲交付毒品，再依被告甲○○於警詢證述：「原來我們
      是與乙○○約好在花蓮縣吉安鄉黃昏市場附近之199 大賣
      場前將海洛因、安非他命拿給乙○○，而我先行下車等候
      乙○○，當時由戊○○駕駛車號6197-LV 自小客車在附近
      繞行，因沒看見乙○○，後來警方在中山路2段163號前攔
      檢盤查該車及車上的3 人，而我是在花蓮縣吉安鄉○○路
      邊被警方盤查。」、「我約在查獲前10分鐘下車，因為我
      本人與乙○○熟識，所以先行下車等候，以便從丁○○身
      上將毒品拿給乙○○。」、「我們來花蓮的用意就是要把
      毒品交給乙○○，但毒品是丁○○所有，另外就是由我將
      乙○○與丁○○介紹認識。」等語（見警卷第37-39 頁）
      ，足徵被告甲○○以販賣者自居，有與丙○○、丁○○共
      同販賣海洛因、甲基安非他命之犯意聯絡及行為分擔。綜
      依前述，被告甲○○參與乙○○購買毒品之洽談，且乙○○係以電話向甲○○確認購買之數量及交貨地點，並由甲○○帶同丙○○、丁○○共同運送海洛因及甲基安非他命
      至花蓮交貨，是被告甲○○已參與實行販賣海洛因及甲基
      安非他命之構成要件行為，應認屬共同正犯。被告甲○○
      辯稱僅係介紹乙○○與丙○○認識及選任辯護人為被告辯
      稱係幫助行為，未共同販賣云云，均無可採。
  (四)按共同正犯之意思聯絡，原不以數人間直接發生者為限，即
    有間接之聯絡者，亦包括在內。如甲分別邀約乙、丙犯罪，
    雖乙、丙間彼此並無直接之聯絡，亦無礙於其為共同正犯之
    成立（最高法院77年台上字第2135號判例、96年度台上字第
    4519號判決要旨參照）。查本件證人乙○○與被告丙○○洽
    談表示購買毒品意願後，有關購買毒品數量確定、交付時間
    、地點等交易事宜，均與被告甲○○聯絡、約定，甲○○再
    與丙○○聯絡，由丙○○聯繫丁○○提供毒品，被告甲○○
    與丁○○間雖無直接聯繫，惟就提供海洛因及甲基安非他命
    出賣予乙○○之犯罪行為，則透過丙○○有間接聯絡，最後
    並由被告3 人共同運送毒品至花蓮，是被告丙○○、丁○○
    甲○○間就販賣海洛因及甲基安非他命予乙○○有犯意聯絡
    及行為分擔，可堪認定。
  (五)按販賣海洛因或安非他命均係違法行為，非可公然為之，亦
    無公定價格，不論是瓶裝或紙包之毒品，均可任意分裝增減
    分量，而每次買賣之價格、數量，亦隨時依雙方之關係深淺
    、資力、需求程度及對行情之認知等因素，機動調整，故販
    賣毒品之利得，除行為人坦承犯行，或毒品交易之價格、數
    量俱臻明確以外，委難查得其情。惟不論販賣之人究係從價
    差或量差中牟取販賣毒品之不法利益，然營利之不法意圖，
    則無不同，且販賣第一、二級毒品之罪刑甚重，苟無利潤可
    圖，被告無任意將海洛因或甲基安非他命讓與他人之可能。
    查被告丁○○之前在工廠工作，後來做臨時工，業據被告丁○○於本院供述在卷（見本院卷第266 頁），又被告丁○○
    有施用毒品習性，必有金錢來源以供其自己施用毒品費用，
    被告丁○○與徐維琳並非至親好友，與被告甲○○、證人乙○○均不認識，被告丁○○肯將海洛因及甲基安非他命出售
    予購毒之人，自係其間有利可圖所致。且本次海洛因及甲基
    安非他命交易之數量非小，被告丁○○有從中牟利之情，可
    堪認定，被告丙○○、甲○○與丁○○有販賣之犯意聯絡及
    行為分擔，主觀上有營利之意圖，至堪認定。
  (六)綜上所述，被告丙○○、丁○○、甲○○意圖營利共同販賣
    第一級毒品海洛因、第二級毒品甲基安非他命，於交付前為
    警查獲而未遂之事證明確，犯行洵堪認定，應依法論科。
三、被告丙○○轉讓第一級毒品海洛因予乙○○部分：
  (一)訊據被告丙○○否認轉讓第一級毒品海洛因予乙○○施用，
    辯稱，其自己未施用海洛因，無海洛因提供乙○○施用；選
    任辯護人吳美津律師為被告辯護稱：98年8月14日21 時許丙○○無償提供第一級毒品予乙○○一節，只有乙○○之證述
    ，無其他證據證明，且甲○○在場並無看到，丙○○本身不
    施用海洛因，無法提供陌生人海洛因，此部分乃乙○○誇大
    之詞云云。
  (二)經查：
    1.被告丙○○於98年8月14 日轉讓第一級毒品海洛因予證人
      乙○○施用之事實，業據證人乙○○迭於偵查中證述：「
      8月14日的晚上9點多，是我剛好去桃園，打電話找甲○○
      ，他剛好在一個綽號叫姊啊（台語）的女子家裡。那一趟
      我本來要找一個叫「紅（台語）」的買1 萬元的安非他
      命，但是品質不好，我回來之前想說找甲○○，結果他就
      在姊啊（台語）的家裡，到那邊以後我說了我到桃園的目
      的，還有品質不好的事，他知道我有在施用毒品，所以拿
      了0.5公克的海洛因給我試用看看。」（見98偵3758 號卷
      第39頁）；於羈押訊問時供述：「我是打電話給甲○○，
      他剛好在丙○○住處，甲○○就叫我到丙○○住處找他，
      我到了以後聊天中談起這次買的安非他命品質不好，剛好
      丙○○有毒品，丙○○就拿出毒品說我這邊也有，要不要
      看一下，我有試用海洛因，我才知道丙○○有毒品，所以
      當天跟他講好毒品價錢。」（見 98聲羈76號卷第4-7頁；
      98 偵字第3758號卷第64-67頁）；再於本院審理中證述：
      「（問：98年8月14 日丙○○有無給你海洛因施用？）有
      ，一支香煙的量，約0.02克。拿出一小包，我從裡面拿一
      根香煙的量，當場施用。當時尚未談論買賣的價金、數量
      。」等語明確（見本院卷第240頁）。
    2.又依共同被告甲○○於警詢供述：（問：乙○○於 98年8
      月14日晚間21時許，至桃園縣桃園市綽號「大姊」住處，
      當時「大姊」提供海洛因（量約0.5 公克）予乙○○施用
      以測毒品純度，當時你在場？）我當時在場，有看見海洛
      因在綽號「大姊」桌上，當時乙○○有捲煙施用（見警卷
      第43-45頁98年8月18日第2 次警詢筆錄）；於偵查中證述
      ：「8月14 日那天乙○○有與我在丙○○家見面，那是丙○○的租屋處，是在春日路。」、「（問：當時丙○○有
      提供 0.5公克的海洛因給乙○○使用嗎？）我是有看到桌
      上有1包海洛因。」（見98偵字第3758號卷第45 頁）；於
      本院準備程序供述：「 98年8月14日…，當時我在丙○○
      家，剛好乙○○來桃園，乙○○打電話給我說他來桃園辦
      事情找我，我在丙○○家，我就叫乙○○過來找我，丙○○有拿海洛因請乙○○吃，他們就私底下自己討論買賣海
      洛因跟安非他命的事情，我在旁邊。」等語（見本院卷第
      88-92頁）。
    3.查上述證人乙○○證述被告丙○○轉讓海洛因供測試海洛
      因純度之證述與被告甲○○供述相符，均可堪採信，被告
      丙○○有轉讓第一級毒品海洛因供乙○○施用之事實，可
      堪認定。至轉讓之數量，證人乙○○於警詢證述0.5 公克
      海洛因，與本院證述0.02公克數量雖有不合，惟當時被告
      丙○○係提供海洛因供乙○○測試純度，參依共同被告甲○○供述乙○○有捲菸施用，與證人乙○○於本院證述 1
      根香菸的量相符，又1根香菸的量應無達0.5公克之量，應
      以證人乙○○於本院證述1根香菸的量約0.02 公克為可採
      。
  (三)綜依上述被告丙○○於98年8月14日21 時許有轉讓第一級毒
    品海洛因供乙○○施用之事證明確，應依法論科。
參、論罪科刑：
一、按海洛因、甲基安非他命分別係毒品危害防制條例第2條第2
    項第1款、第2款所規定之第一級、第二級毒品，均不能非法
    販賣。又按毒品危害防制條例第4 條之運輸毒品罪，係指單
    純運輸毒品並無他項目的者而言，若係意圖營利基於販賣毒
    品目的之犯意，於國內甲地販入後，所從事於運送至國內乙
    地出售之行為，應認該搬運輸送毒品之行為，包含於販賣行
    為之內，仍僅成立販賣毒品之罪（最高法院24年上字第1673
    號判例意旨、97年度台上字第1249號判決參照）。本件被告
    3 人將扣案第一級毒品海洛因及第二級毒品甲基安非他命毒
    品自桃園縣攜帶至花蓮縣，係意圖營利基於販賣之犯意，所
    從事搬運至花蓮縣出售之行為，應認該搬運毒品之行為，包
    含於販賣行為之內，不另論運輸第一級、第二級毒品罪，起
    訴意旨認另涉運輸毒品罪，尚有未洽，惟公訴人認運輸毒品
    部分與販賣毒品罪為想像競合犯之裁判上一罪關係，爰不另
    為無罪之諭知。次按，販賣毒品罪，固不以販入之後復行賣
    出為構成要件，苟以營利為目的，將毒品販入或將之賣出，
    有一於此，其犯罪即經完成，查本件並無證據證明被告丁○○販入扣案海洛因及甲基安非他命之目的，公訴人認被告丁○○販入扣案海洛因及甲基安非他命時，犯罪即經完成，尚
    屬無據。
二、核被告丙○○、丁○○、甲○○談妥出賣海洛因及甲基安非
    他命事宜，並攜帶海洛因及甲基安非他命運送至花蓮赴約而
    著手，惟未及完成交易即為警查獲之所為，均係犯毒品危害
    防制條例第4條第6項、第1 項之販賣第一級毒品未遂罪、第
    4條第6項、第2 項之販賣第二級毒品未遂罪。起訴書認被告
    之犯行涉犯販賣第一級毒品、第二級毒品既遂罪，容有誤會
    ，惟因販賣第一級毒品、第二級毒品既、未遂罪，均係適用
    同一法條，尚不生變更起訴法條之問題（最高法院72年度臺
    上字第4800 號判決參照）。被告3人販賣海洛因、甲基安非
    他命前持有海洛因、甲基安非他命之行為，分別為販賣海洛
    因、甲基安非他命之高度行為所吸收，均不另論罪。被告 3
    人間有犯意聯絡及行為分擔，均為共同正犯。被告3 人共同
    販賣第一級毒品、第二級毒品予乙○○之行為，尚未完成交
    易即被查獲，為未遂犯，均應依刑法第25條第2 項之規定按
    既遂犯之刑減輕其刑；又被告丙○○、甲○○有前述事實欄
    所載罪刑及刑之執行完畢情形，有臺灣高等法院被告前案紀
    錄表在卷可憑，其2人於5年以內，故意再犯本件有期徒刑以
    上之罪，均為累犯，各依法就法定本刑有期徒刑、併科罰金
    部分加重其刑（販賣第一級毒品罪之法定刑無期徒刑、死刑
    部分，販賣第二級毒品罪之無期徒刑部分，均依法不得加重
    ）；並依刑法第71條第1項之規定先加後減之。被告3人一次
    同時販賣第一級毒品海洛因未遂及第二級毒品甲基安非他命
    未遂，係以一行為觸犯數罪名，為想像競合犯，均應從一重
    論以販賣第一級毒品未遂罪。
三、另被告丙○○就轉讓第一級毒品海洛因予乙○○施用之所為
    ，核係犯毒品危害防制條例第8條第1項之轉讓第一級毒品罪
    。被告丙○○轉讓海洛因前持有海洛因之行為，應為轉讓之
    高度行為所吸收，不另論罪。又被告丙○○有如事實欄所載
    之罪刑及刑之執行完畢情形，有臺灣高等法院被告前案紀錄
    在卷可參，其於5 年內均故意再犯本件有期徒刑以上之罪，
    為累犯，應依法就法定本刑為有期徒刑、併科罰金部分加重
    其刑。被告丙○○所犯販賣第一級毒品未遂罪與轉讓第一級
    毒品罪，犯意各別，行為互殊，罪名不同，應予分論併罰。
四、審酌被告3 人均施用毒品之素行，為牟取個人私利，欲販售
    第一級毒品、第二級毒品牟利，一旦賣出，將影響國民健康
    ，危害社會秩序至鉅，並衡酌被告3人犯罪手段、一次販賣2
    種毒品、數量，尚未賣出獲利即被查獲，而未造成危害，及
    被告甲○○否認犯行、丁○○為毒品提供者又否認犯行飾詞
    卸之犯後態度，被告丙○○坦承販賣毒品未遂、惟否認轉讓
    毒品犯行等一切情狀，各量處如主文所示之刑，並就被告丙○○所犯部分定其應執行之刑，以資懲儆。
五、沒收：
  (一)扣案之海洛因1包（淨重3.61公克，空包裝重0.36 公克）、
    甲基安非他命1包（驗餘毛重35.1387公克），係屬毒品危害
    防制條例規定之第一級、第二級毒品，而包裝海洛因、甲基
    安非他命之包裝袋沾有海洛因、甲基安非他命殘渣，客觀上
    已難剝離，視同毒品，均應依毒品危害防制條例第18條第 1
    項前段之規定，宣告沒收銷燬之。
  (二)扣案如附表所示行動電話（不含SIM 卡），分別為被告所有
    供本件販賣毒品聯絡所用之物，此經被告陳明，而塑膠盒 1
    個為被告丁○○裝置本件毒品所用之物，均應依同法第19條
    第1項沒收之。至各行動電話門號之SIM卡均非被告名義所申
    請，有各電話客戶姓名查詢表在卷可稽（見98偵3758號卷第
    94-97 頁），爰不予宣告沒收。另扣案之戊○○所有之行動
    電話、注射針筒，與本件販賣毒品無關，爰均不宣告沒收，
    附此敘明。
肆、據上論斷，應依刑事訴訟法第299條第1項前段，毒品危害防
    制條例第4條第6項、第1項、第2項、第8條第1項，第18條第
    1項前段、第19條第1項，刑法第11條前段、第28條、第25條
    第2項、第55條、第47條第1項、第51條第5 款，判決如主文
    。
本案經檢察官龔書安到庭執行職務。
中    華    民    國    98    年    12    月    15    日
                  刑事第二庭    審判長法  官  張宏節
                                      法  官  沈培錚
                                      法  官  蔡寶樺
以上正本證明與原本無異。
如不服本判決應於收受送達後10日內向本院提出上訴書狀，並應
敘述具體理由。其未敘述上訴理由者，應於上訴期間屆滿後20日
內向本院補提理由書(均須按他造當事人之人數附繕本)「切勿逕
送上級法院」。
中    華    民    國    98    年    12    月    15    日
                                      書記官
附錄本判決論罪之法律條文：
毒品危害防制條例第4條：
製造、運輸、販賣第一級毒品者，處死刑或無期徒刑；處無期徒
刑者，得併科新臺幣1千萬元以下罰金。
製造、運輸、販賣第二級毒品者，處無期徒刑或7 年以上有期徒
刑，得併科新臺幣7百萬元以下罰金。
製造、運輸、販賣第三級毒品者，處5 年以上有期徒刑，得併科
新臺幣5百萬元以下罰金。
製造、運輸、販賣第四級毒品者，處3 年以上10年以下有期徒刑
，得併科新臺幣3百萬元以下罰金。
製造、運輸、販賣專供製造或施用毒品之器具者，處1 年以上 7
年以下有期徒刑，得併科新臺幣1百萬元以下罰金。
前五項之未遂犯罰之。
附表：
  ┌─┬───────────┬──┬───┐
  │編│  物品名稱            │數量│所有人│
  ├─┼───────────┼──┼───┤
  │1 │行動電話（不含SIM卡） │1 具│丙○○│
  │  │IMEI：000000000000000 │    │      │
  ├─┼───────────┼──┼───┤
  │2 │行動電話（不含SIM卡） │1 具│丙○○│
  │  │IMEI：000000000000000 │    │      │
  ├─┼───────────┼──┼───┤
  │3 │行動電話（不含SIM卡） │1 具│甲○○│
  │  │IMEI：000000000000000 │    │      │
  ├─┼───────────┼──┼───┤
  │4 │行動電話（不含SIM卡） │1 具│甲○○│
  │  │IMEI：000000000000000 │    │      │
  ├─┼───────────┼──┼───┤
  │5 │行動電話（不含SIM卡） │1 具│丁○○│
  │  │IMEI：000000000000000 │    │      │
  ├─┼───────────┼──┼───┤
  │6 │ 塑膠盒               │1 個│丁○○│
  └─┴───────────┴──┴───┘

司法院資訊處製作；財團法人民間司法改革基金會備份。
